臺灣桃園地方法院刑事判決
111年度審訴字第1007號
公  訴  人  臺灣桃園地方檢察署檢察官
被      告  鍾元富




選任辯護人  陳郁仁律師
上列被告因違反毒品危害防制條例案件，經檢察官提起公訴（11
0年度偵字第32499號），被告就被訴事實為有罪之陳述，本院合
議庭裁定由受命法官獨任以簡式審判程序進行審理，判決如下：
    主      文
鍾元富轉讓第一級毒品，處有期徒刑柒月。
扣案如附表所示海洛因壹包沒收銷燬。
    事實及理由
一、本案犯罪事實及證據，除證據部分增列「被告鍾元富於本院
    準備程序及審理中之自白」外，其餘均與臺灣桃園地方檢察
    署檢察官起訴書之記載相同，茲引用如附件。
二、論罪科刑
（一）核被告鍾元富所為，係犯毒品危害防制條例第8條第1項之
      轉讓第一級毒品罪。被告轉讓前持有第一級毒品海洛因之
      低度行為，應為轉讓之高度行為所吸收，不另論罪。
（二）按犯毒品危害防制條例第4條至第8條之罪於偵查及歷次審
      判中均自白者，減輕其刑，毒品危害防制條例第17條第2
      項定有明文。經查，被告就本案轉讓第一級毒品之犯行，
      前於警詢及偵訊中均自白犯罪，於檢察官起訴後，復於本
      院審理中坦認犯行，有被告警詢、偵訊及本院審理之筆錄
      在卷可參。依據前揭說明，被告上開犯行，應依毒品危害
      防制條例第17條第2項規定，減輕其刑。至辯護人聲請依
      刑法第59條之規定減輕其刑云云，惟按刑法第59條規定之
      酌量減輕其刑，必須犯罪另有特殊之原因與環境，在客觀
      上足以引起一般同情，認為即使予以宣告法定最低度刑，
      猶嫌過重者，始有其適用。此所謂法定最低度刑，固包括
      法定最低本刑；惟遇有其他法定減輕之事由者，則應係指
      適用其他法定減輕事由減輕後之最低度刑而言。倘被告別
      有其他法定減輕事由者，應先適用法定減輕事由減輕其刑
      後，猶認其犯罪之情狀顯可憫恕，即使科以該減輕後之最
      低度刑仍嫌過重者，始得適用刑法第59條規定酌量減輕其
      刑。經查，被告本件轉讓第一級毒品犯行，法定刑為「1
      年以上7年以下有期徒刑，得併科新臺幣一百萬元以下罰
      金。」，被告復有毒品危害防制條例第17條第2項減刑規
      定之適用，其刑度已減輕甚多，足為適當刑罰制裁，而被
      告轉讓第一級毒品，助長毒品流通，對社會治安實有相當
      程度危害，是綜觀被告之犯罪情狀，在客觀上並不足以引
      起一般人同情，難認有何顯可憫恕、情輕法重之情事，自
      無刑法第59條酌減刑度規定之適用，辯護人此部分所請即
      嫌無據，併此指明。
（三）爰以行為人之責任為基礎，審酌被告漠視法律禁令，恣意
      轉讓第一級毒品海洛因，助長他人施用，戕害國民身體健
      康及社會風氣，所為應予非難，惟念其犯後坦承犯行，態
      度良好，併兼衡本案犯行所生危害、犯罪之動機、目的、
      手段、智識程度、生活狀況、素行等一切情狀，量處如主
      文所示之刑。
三、沒收部分：
　　扣案如附表所示之海洛因1包，經送驗後檢出第一級毒品海
    洛因成分，有法務部調查局濫用藥物實驗室110年9月22日調
    科壹字第11023010370號鑑定書附卷為據（見毒偵字第7012
    號卷卷第141頁），係被告本案犯行所查獲，不問屬於被告
    與否，應依毒品危害防制條例第18條第1 項前段規定，宣告
    沒收銷燬之。另包裝前揭毒品之包裝袋，因與其內之毒品，
    難以析離，且無析離之實益與必要，應一併沒收銷燬之；至
    毒品送鑑耗損之部分，既已滅失，自無庸宣告沒收銷燬，併
    此敘明。
據上論斷，應依刑事訴訟法第273條之1第1項、第299條第1項前
段、第310條之2、第454條第2項（本案採判決精簡原則，僅引述
程序法條），判決如主文。
本案經檢察官賴怡伶到庭執行職務。
中　　華　　民　　國　　111 　年　　11　　月　　30　　日
                    刑事審查庭    法  官 　   高上茹
以上正本證明與原本無異。
如不服本判決應於收受判決後20日內向本院提出上訴書狀，並應
敘述具體理由。其未敘述上訴理由者，應於上訴期間屆滿後20日
內向本院補提理由書（均須按他造當事人之人數附繕本）「切勿
逕送上級法院」。
                                  書記官  　  涂頴君
中　　華　　民　　國　　111 　年　　11　　月　　30　　日
附表:
編號 扣押時間、地點 扣案物品名稱 （與本案有關者） 所有人/持有人 數量 單位 鑑定結果 1 【時間】：110年8月29日下午2時20分許至110年8月29日下午5時20分許 【地點】：桃園市○鎮區○○路0段000號 海洛因 鍾元富 1 包 送驗粉塊狀檢品1包，經檢驗含第一級毒品海洛因成分，淨重1.65公克(驗餘淨重1.65公克，空包裝重0.16公克)，純度58.21%，純質淨重0.96公克。 【法務部調查局濫用藥物實驗室110年9月22日調科壹字第11023010370號鑑定書】 
附錄本判決論罪法條全文：
毒品危害防制條例第8條
轉讓第一級毒品者，處 1 年以上 7 年以下有期徒刑，得併科新
臺幣 1 百萬元以下罰金。
轉讓第二級毒品者，處 6 月以上 5 年以下有期徒刑，得併科新
臺幣 70 萬元以下罰金。
轉讓第三級毒品者，處 3 年以下有期徒刑，得併科新臺幣 30
萬元以下罰金。
轉讓第四級毒品者，處 1 年以下有期徒刑，得併科新臺幣 10
萬元以下罰金。
前四項之未遂犯罰之。
轉讓毒品達一定數量者，加重其刑至二分之一，其標準由行政院
定之。
附件：
臺灣桃園地方檢察署檢察官起訴書
                                    110年度偵字第32499號
　　被　　　告　鍾元富　男　49歲（民國00年00月0日生）
　　　　　　　　　　　　住○○市○鎮區○○路0段000號
                        居桃園市○鎮區○○○街00巷00號
　　　　　　　　　　　　國民身分證統一編號：Z000000000號
上列被告因違反毒品危害防制條例案件，業經偵查終結，認應提
起公訴，茲將犯罪事實及證據並所犯法條分敘如下：
　　　　犯罪事實
一、鍾元富明知海洛因係毒品危害防制條例第2條第2項第1款所
    列管之第一級毒品，依法不得轉讓，竟基於轉讓第一級毒品
    海洛因之犯意，於民國110年8月29日下午2時許，在桃園市○
    鎮區○○路0段000號房間內，無償提供重量不詳之第一級毒品
    海洛因予其女友林慧萍施用而轉讓之。嗣於同日下午2時20
    分許，在上址住處內，為警持另案搜索票在現場執行搜索，
    當場扣得如附表所示之海洛因，始悉上情。
二、案經桃園市政府警察局平鎮分局報告偵辦。
　　　　證據並所犯法條
一、證據清單及待證事實：
編號 證據名稱 待證事實 卷證出處 1 被告鍾元富於警詢、偵查中之供述 證明： 其自承有於110年8月29日某時，無償提供重量不詳之海洛因予林慧萍施用之事實。 本署110年度偵字第32499號卷第13至20頁、第89至98頁。 本署110年度毒偵字第7012號卷第13至20頁、第89至98頁。 2 證人林慧萍於警詢、偵查中以證人身分所為之證述 證明： 被告有於犯罪事實欄所示時、地無償提供海洛因予其施用之事實。 本署110年度偵字第32499號卷第143至156頁。 3 臺灣桃園地方法院搜索票、桃園市政府警察局平鎮分局110年8月29日搜索暨扣押筆錄、扣押物品目錄表、扣押物品收據、桃園市○○○○○○鎮○○○○○○○○○○○○○號對照表、查獲毒品危害防制條例案毒品初步鑑驗報告單、檢體紀錄表、查獲施用(持有)毒品案件經過情形紀錄表、現場蒐證照片共計42張 證明： 警方於110年8月29日下午2時20分許，在桃園市○鎮區○○路0段000號處，持臺灣桃園地方法院核發之另案搜索票在上址現場執行搜索，當場扣得如附表所示之海洛因之事實。 本署110年度偵字第32499號卷第25至42頁、第49至82頁。 本署110年度毒偵字第7012號卷第25至42頁、第49至82頁。 4 桃園市政府警察局平鎮分局扣押物品清單、法務部調查局濫用藥物實驗室110年9月22日調科壹字第11023010370號鑑定書 證明： 扣案如附表所示毒品經檢驗係含第一級毒品海洛因成分，淨重1.65公克(驗餘淨重1.65公克，空包裝重0.16公克)，純度58.21%，純質淨重0.96公克。 本署110年度毒偵字第7012號卷第127至130頁、第141至142頁。 
二、所犯法條：
  ㈠按海洛因係毒品危害防制條例第2條第2項第1款所列之第一級
    毒品，不得持有及轉讓。
  ㈡核被告鍾元富所為，係涉犯毒品危害防制條例第8條第1項之
    轉讓第一級毒品罪嫌。
三、沒收：
    扣案如附表編號1所示之海洛因1包，經送驗結果確含有第一
    級毒品海洛因成分（詳如附表編號1所示），有法務部調查
    局濫用藥物實驗室110年9月22日調科壹字第11023010370號
    鑑定書在卷可稽，請依毒品危害防制條例第18條第1項前段
    規定，宣告沒收銷燬。
四、依刑事訴訟法第251條第1項提起公訴。
　  此　致
臺灣桃園地方法院
中　　華　　民　　國　 111　　年　　4 　　月　　20　　日
　　　　　　　　　　　　　　　檢　察　官  施  婷  婷
本件證明與原本無異　　
中　　華　　民　　國　 111　　年　  6　  月　　20    日
                              書  記  官  李  冠  龍
所犯法條：
毒品危害防制條例第8條
轉讓第一級毒品者，處 1 年以上 7 年以下有期徒刑，得併科新
臺幣 1 百萬元以下罰金。
轉讓第二級毒品者，處 6 月以上 5 年以下有期徒刑，得併科新
臺幣 70 萬元以下罰金。
轉讓第三級毒品者，處 3 年以下有期徒刑，得併科新臺幣 30
萬元以下罰金。
轉讓第四級毒品者，處 1 年以下有期徒刑，得併科新臺幣 10
萬元以下罰金。
前四項之未遂犯罰之。
轉讓毒品達一定數量者，加重其刑至二分之一，其標準由行政院
定之。
附表：
編號 扣押時間、地點 扣案物品名稱 （與本案有關者） 所有人/持有人 數量 單位 鑑定結果 1 【時間】：110年8月29日下午2時20分許至110年8月29日下午5時20分許 【地點】：桃園市○鎮區○○路0段000號 海洛因 鍾元富 1 包 送驗粉塊狀檢品1包，經檢驗含第一級毒品海洛因成分，淨重1.65公克(驗餘淨重1.65公克，空包裝重0.16公克)，純度58.21%，純質淨重0.96公克。 【法務部調查局濫用藥物實驗室110年9月22日調科壹字第11023010370號鑑定書】